# 视同处置投资收益是否需要考虑递延所得税

提问人：鯊客··麥特 时间：2020-12-10 01:24:00
陈老师，想请问，由于股权收购股比上升变成控制，联合营变控股会有视同处置投资收益/损失，对于这笔收益/损失，是否需要考虑递延所得税？谢谢！

回答人：chenyiwei
应取决于在可预见的未来是否可能处置该子公司的全部或部分股权。如果确定在可预见的未来将长期持有，不会处置的，则可以不就该项合并报表层面的“重新计量损益”确认递延所得税负债。